【裁判字號】    99,台上,7525
【裁判日期】    991202
【裁判案由】    違反藥事法
【裁判全文】
最高法院刑事判決            九十九年度台上字第七五二五號
上  訴  人  溫宏國
選任辯護人  姜志俊律師
上列上訴人因違反藥事法案件，不服台灣高等法院中華民國九十
八年六月十七日第二審判決（九十八年度上訴字第一００四號，
起訴案號：台灣桃園地方法院檢察署九十六年度偵字第二三三三
七號），提起上訴，本院判決如下：
    主  文
上訴駁回。
    理  由
按刑事訴訟法第三百七十七條規定：上訴於第三審法院，非以判
決違背法令為理由，不得為之；是提起第三審上訴，應以原判決
違背法令為理由，係屬法定要件。如果上訴理由書狀並非依據卷
內訴訟資料具體指摘原判決不適用何種法則或如何適用不當，或
所指摘原判決違法情事顯與法律規定得為第三審上訴理由之違法
情形不相適合時，均應認其上訴為違背法律上之程式，予以駁回
。本件原判決認定上訴人溫宏國有如其事實欄所載輸入禁藥犯行
，因而維持第一審論其犯輸入禁藥罪，處有期徒刑一年六月，因
符合中華民國九十六年罪犯減刑條例規定而減為有期徒刑九月，
及為相關沒收宣告之判決，駁回上訴人之第二審上訴。已敘明所
憑證據及認定之理由；並就上訴人否認犯行所提出之辯解及證人
周美芳（為歐式全方位診所職員）之證詞，何以不可採，亦在理
由詳加說明指駁，俱有卷存證據資料可資覆按。上訴人上訴意旨
略以：(一)、上訴人不知Vita－Ｔhymo為禁藥，且無輸入禁藥之認
識，更無預見該藥品為禁品而輸入之主觀犯意。原判決未究明輸
入禁藥罪須以行為人故意犯意始能構成，自有判決適用法則不當
之違法。(二)、Vita－Thymo與Panthymo 二者成份是否相同均為胸
線素，原審未予調查，亦未於判決理由予以說明；又證人林美華
及紀乃毓（均為財政部台北關稅局查驗人員）所證與上訴人所陳
之入境通關過程不符，原審未至機場勘驗且未安排對上訴人及該
二證人測謊，均有未於審判期日依法調查證據之違失云云。
惟查：證據之取捨及事實之認定，均為事實審法院之職權，倘其
採證認事並未違背證據法則，並於理由內說明其取捨證據及得心
證之理由者，自不得任意指為違法。原判決綜合上訴人之供述、
證人林華美、紀乃毓之證述，並參酌扣案如原判決附表編號１所
示標示有「Vita-Thymo」字樣之注射液，係安瓿劑型製劑且瓶身
標示用法為IV（靜脈注射）、IM（肌肉注射）等，應以人用藥品
列管，而其同名產品，依行政院衛生署（下稱衛生署）藥物、藥
品許可證電腦資料，未經核准；上訴人於民國九十六年二月八日
入境所攜帶之該等未申報藥品「Vita-Thymo」注射液，總計一千
一百十七瓶，經電腦資料查證未經核准，認應以藥品列管，其輸
入數量已違反藥事法第二十二條第一項第二款入境旅客自用藥品
限量，應屬同法條第一項第二款規定之禁藥等情；分別有衛生署
九十六年三月三日、三月二十六日衛署藥字第0960007330、0960
311590號函及財政部台北關稅局（下稱台北關稅局）九十六年九
月五日北普稽字第0961022008號函在卷足憑。佐以台北關稅局扣
押貨物、運輸工具收據及搜索筆錄、查獲照片、上訴人護照影本
及輸入如原判決附表編號１所示之注射液等證據資料，參互勾稽
判斷，認定上訴人確有本件輸入禁藥犯行。並說明上訴人於九十
六年二月八日以前即出入國境頻繁，且曾於九十三年間接受病患
鄭淑英、侯瑞城之委託，依據衛生署公告之「藥物樣品贈品管理
辦法」之規定，申請「PanThymo、PanSerum、PanEmbryo 」三項
藥品進口，經衛生署藥政處受理核准，供鄭淑英、侯瑞城醫療之
需使用，且前因違反藥事法，於他案經歷偵審程序而知悉申請藥
品進口手續；本件並刻意將上開扣案之「Vita-Thymo」注射液一
千一百十七瓶之包裝紙盒一百十八個拆卸後攤摺平整，將該注射
液置放於四個榮華月餅鐵盒與一只紙製鞋盒內，置於其所有行李
袋內兩側，攜帶入境，而上訴人所攜帶之行李袋並無該只鞋盒應
有之鞋子等情。乃認上訴人對輸入任何藥品之相關申請程序知之
甚稔，其於入境時未主動申報，圖矇混僥倖過關，有輸入該「Vi
ta-Thymo」注射液禁藥之故意至明。所為論斷，無違經驗法則與
論理法則，且屬事實審法院認事採證職權之適法行使，尚難漫指
為違法。又非事理所必然，或係無從調查之證據方法，或僅係枝
節性問題，或所證明之事項已臻明瞭，當事人聲請調查之證據，
僅在延滯訴訟，甚或就同一證據再度聲請調查，即欠缺其調查之
必要性，縱未調查，或未於理由加以說明，均與所謂違背法令之
情形不相適合。上訴人前揭犯行，事證已明，無再行函調相關資
料或測謊之必要。而本院為法律審，上訴人在本院又為此爭執，
洵非合法上訴第三審理由。至其餘上訴意旨，無非仍執其在原審
之同一辯解，就原審採證認事職權之適法行使，暨原判決已明確
認定詳細說明之事項，再事爭執，均非依據卷內資料具體指摘原
判決不適用何種法則或如何適用不當，顯與法律規定得為第三審
上訴理由之違法情形不相適合。按之首揭說明，其上訴為違背法
律上之程式，應予駁回。
據上論結，應依刑事訴訟法第三百九十五條前段，判決如主文。
中    華    民    國  九十九  年   十二   月    二    日
                      最高法院刑事第七庭
                          審判長法官  洪  文  章  
                                法官  王  居  財  
                                法官  郭  毓  洲  
                                法官  黃  梅  月  
                                法官  沈  揚  仁  
本件正本證明與原本無異
                                      書  記  官  
中    華    民    國  九十九  年  十二    月    六    日
                                                       s

司法院資訊處製作；財團法人民間司法改革基金會備份。
